```{r}
library(here)
library(readr)
library(tidyverse)
library(rsample)
library(ISLR)
library(caret)
library(dplyr)
library(scales)
library(GGally)
library(lmtest)
library(car)
library(glmnet)
library(broom)
library(randomForest)
library(rpart)
library(rpart.plot)
library(gbm)
library(caret)
library(nnet)
library(NeuralNetTools)
```

```{r}
ruta <- here("data", "processed", "imdb_with_sentiment.csv")

data <- read.csv(ruta, sep = ",")

# Variable respuesta sentiment introducir valor compund
data <- data %>%
  rename(Duration = Duration..min.) %>%
  mutate(Votes = as.numeric(gsub(",", "", Votes)),
         Review.Count = as.numeric(gsub(",", "", Review.Count))) %>%
  mutate(across(c(Duration, Review.Count, Votes, Rating, Metascore), ~rescale(.x, to = c(0, 1))))

# data$Votes %>% as.numeric(gsub(",", "", data$Votes))

data %>% glimpse()
```

```{r}
data <- data %>%
  select(-c(Title, Year, Director, Genre, Cast, Description, Review.Title, Review, metascore_missing, reviews_tokenizadas, Duration, sentiment))

data %>% summary()
```

```{r}
data$sentiment <- as.factor(data$sentiment)

dmy <- dummyVars(" ~ sentiment", data = data)
data_2 <- data.frame(predict(dmy, newdata = data))

data <- cbind(data, data_2)
```

```{r}
data %>% glimpse()
```

## Regresión Lineal Múltiple

Las variables predictoras más significativas respecto a la de respuesta, compound, son Rating, Metascores y Votes.

```{r}
library(GGally)
data %>%
  ggpairs(progress = FALSE) +
  theme_minimal()
```

```{r}
dsplit <- data %>% initial_split(0.8, strata = compound)
dtrain <- dsplit %>% training()
dtest <- dsplit %>% testing()
```

```{r}
m_mlr <- dtrain %>% lm(compound ~ Rating + Metascore + Votes, data = .)
m_mlr %>% summary()
```

Determinamos los criterios de información AIC y BIC para encontrar el mejor modelo estadístico, un valor menor indicará cual será el modelo elegido

```{r}
n <- length(dtrain$compound)
p <- 3
res <- m_mlr %>% residuals()
RSS <- sum(res^2)
data.frame(AIC = n * log(RSS / n) + 2 * p,
           BIC = n * log(RSS / n) + 2 * log(n))
```

```{r}
m0 <- lm(compound ~ 1, data = dtrain)
mf <- lm(compound ~ ., data = dtrain)

m_mlr_step <- step(m0, direction = "both", scope = list(lower = m0, upper = mf))
m_mlr_step_BIC <- step(m0, direction = "both", scope = list(lower = m0, upper = mf), k = log(nrow(dtrain)))

```

```{r}
m_mlr_step_BIC %>% summary()
```

```{r}
par(mfrow = c(2, 2))
m_mlr_step_BIC %>% plot()
```

Realizamos el test de Durbin-Watson para comprobar la autocorrelación de los residuos del modelo. El test nos da lugar a dos hispótesis

$H_0$: no hay autorrecoleación

$H_1$: exite autocorrelación

En este caso hemos obtenido un valor aproximado de 0, lo que nos hace indicar que exite una fuerte autocorrelació positiva, por tanto, rechazamos la hispótesis nula, ($H_0$)

```{r}
m_mlr_step_BIC %>% dwtest(alternative = "two.sided")
```

El test de Breusch-Pagan es utilzilizado para detectar la heterocedasticidad, es decir, si la varianza de los errores es constante o no. Este test nos resulta en dos hipótesis de nuevo:

$H_0$: homocedasticidad (varianza constante de los errores)

$H_1$: heterocedasticidad (varianza de los errores no es constante)

En este caso, hemos obtenido un $p-valor$ menor a 0.05, luego, se rechaza la hipótesis nula y por tanto, nos indica que en nuestro modelo existe heterocedasticidad.

```{r}
m_mlr_step_BIC %>% bptest()
```

El VIF es utilizado para estudiar si es nuestro modelo existe multicolinealidad, es decir, cuando una variable independiente puede explicarse muy bien con otras variables independientes.

En este caso, para cada una de las variables del modelo hemos obtenido valores en torno a 1, lo que nos hace indicar que no existe multicolinealidad.

```{r}
m_mlr_step_BIC %>% vif()
```

El rStudente es utilizado para buscar en nuestro modelo outliers, es decir, valores extremos.

```{r}
rStudent <- m_mlr_step_BIC %>% rstudent()
data.frame(res = rStudent) %>%
  ggplot() +
  aes(x = seq_along(rStudent), y = abs(rStudent)) +
  geom_point(aes(color = ifelse(abs(rStudent) > 3, "red", "black"))) +
  geom_hline(yintercept = 3, color = "red", linetype = "dashed") +
  scale_color_identity() +
  labs(x = "", y = "|Student Residuals|") +
  theme_minimal()
```

```{r}
m_mlr_step_BIC %>%
  influence.measures() %>%
  summary()
```

```{r}
df_lm <- data.frame(obs = dtest$compound, pred = m_mlr_step_BIC %>% predict(dtest)) %>%
  summarise(
    MAE = mean(abs(obs - pred)),
    MSE = mean((obs - pred)^2),
    RMSE = sqrt(MSE),
    NRMSE = RMSE / mean(obs)
  )

df_lm
```

## REGRESIÓN LASSO

```{r}
lambda <- dtrain |> select(-compound) |> 
  as.matrix() |> 
  cv.glmnet(y = dtrain$compound, alpha = 1, nfolds = 10) |> 
  plot()
```

```{r}
m_lasso <- dtrain |> 
  select(-compound) |> 
  as.matrix() |> 
  glmnet(y = dtrain$compound, alpha = 1, lambda = lambda$lambda.min)
m_lasso |> tidy() |> arrange(desc(abs(estimate)))
m_lasso |> plot(xvar = "lambda", label = TRUE)
```

```{r}
df_lasso <- data.frame(
  obs  = dtest$compound,
  pred = as.numeric(predict(m_lasso, as.matrix(select(dtest, -compound))))
) |> 
  summarise(
    MAE   = mean(abs(obs - pred)),
    MSE   = mean((obs - pred)^2),
    RMSE  = sqrt(MSE),
    NRMSE = RMSE / mean(obs)
  )

df_lasso
```

## Random Forest

```{r}
m <- dtrain |> 
  train(compound ~ .,
        data = _,
        method = "rf",
        metric = "RMSE",
        trControl = trainControl(method = "cv", number = 5),
        tuneGrid = expand.grid(mtry = 1:p),
        ntree = B,verbose = FALSE)
m |> plot()
m$bestTune$mtry
```

```{r}
m_rf <- dtrain |> 
  randomForest(compound ~ .,
               data = _,
               mtry = m$bestTune$mtry,
               ntree = B,
               importance = TRUE,
               )

m_rf |> varImpPlot()

```

```{r}
df_rf <- data.frame(obs = dtest$compound,
           pred = m_rf |> predict(dtest)) |> 
   summarise(
    MAE   = mean(abs(obs - pred)),
    MSE   = mean((obs - pred)^2),
    RMSE  = sqrt(MSE),
    NRMSE = RMSE / mean(obs)
  )

df_rf
```

## Gradient Boosting

```{r}
lambda <- dtrain |> 
  train(compound ~ .,
        data = _,
        method = "gbm",metric = "RMSE",distribution = "gaussian",
        trControl = trainControl(method = "cv",number = 10),
        tuneGrid = expand.grid(n.trees = B, interaction.depth = 2,
                               shrinkage = c(0.001,0.01,0.1),n.minobsinnode = 10),verbose = FALSE)
lambda |> plot()
lambda$bestTune$shrinkage
```

```{r}
m_gbm <- dtrain |> 
  gbm(compound ~ ., 
      data = _, distribution = "gaussian", 
      n.trees = B, shrinkage = lambda$bestTune$shrinkage,
      interaction.depth = 2,
      n.minobsinnode = 10)
m_gbm |> plot()
```

```{r}
df_gbm <- data.frame(obs = dtest$compound, 
           pred = m_gbm |> predict(dtest)) |> 
  summarise(
    MAE = mean(abs(obs-pred)),
    MSE = mean((obs-pred)^2),
    RMSE = sqrt(MSE),
    NRMSE = RMSE/mean(obs)
  )

df_gbm
```

## Redes Neuronales

```{r}
p <- ncol(dtrain) - 1
K <- dtrain |> 
  train(compound ~ ., data = _,
        method = "nnet", metric = "RMSE",
        trControl = trainControl(method = "cv", number = 10),
        tuneGrid = expand.grid(size = 1:p, decay = c(0.01, 0.1, 0.5)),
        lineout = TRUE, verbose = FALSE)
K |> plot()
K$bestTune
```

```{r}
m_nnet <- dtrain |> 
  nnet(compound ~ ., data = _, 
       size = K$bestTune$size,
       decay = K$bestTune$decay,
       lineout = TRUE)
m_nnet |> plotnet()
```

```{r}
df_nnet <- data.frame(obs = dtest$compound, 
           pred = m_nnet |> predict(dtest)) |> 
  summarise(
    MAE = mean(abs(obs-pred)),
    MSE = mean((obs-pred)^2),
    RMSE = sqrt(MSE),
    NRMSE = RMSE/mean(obs)
  )

df_nnet
```

```{r}
best_model_regression <- data.frame(
  model = c("Lineal Multiple", "Lasso", "Random Forest", "Gradient Boosting", "Neural Network"),
  MAE = c(df_lm$MAE, df_lasso$MAE, df_rf$MAE, df_gbm$MAE, df_nnet$MAE),
  RMSE = c(df_lm$RMSE, df_lasso$RMSE, df_rf$RMSE, df_gbm$RMSE, df_nnet$RMSE),
  NRMSE = c(df_lm$NRMSE, df_lasso$NRMSE, df_rf$NRMSE, df_gbm$NRMSE, df_nnet$NRMSE)
)

best_model_regression
```
